# 特许权使用费收入确认问题

提问人：23340025 时间：2016-06-25 22:31:39
对于一向特许权使用合同（某综艺节目的模式使用授权许可），合同中会约定了特许期间，收入确认至少应该在特许期期初开始吧？
现在企业拿来收入准则中的让渡资产使用权收入确认的条件，说合同约定的特许期期初不是收入确认的条件。。。这个应当如何反驳呢，跟他们说风险方面的问题对方表示准则里没有规定那条
特许权使用费收入适用收入准则中“让渡资产使用权”的规定： 第十七条 让渡资产使用权收入同时满足下列条件的，才能予以确认：
（一）相关的经济利益很可能流入企业； 　　（二）收入的金额能够可靠地计量。 第十八条 企业应当分别下列情况确定让渡资产使用权收入金额： 　　（二）使用费收入金额，按照有关合同或协议约定的收费时间和方法计算确定。
这个“让渡资产使用权”准则没有像销售商品的准则中提了那么多条件，比如风险报酬、继续实施有效控制等，总不能说相关收入确认不需要考虑风险问题了吧。。。

回答人：chenyiwei
一般情况下，特许权费的收入确认时间最早不应早于被授权人有权且有条件依据特许权合同使用被授权的权利的时间，同时授权方在特许权合同项下义务的履行情况是重要的参考标志。

提问人：23340025 时间：2016-06-26 11:40:44
谢谢陈版 对于“确认收入的时间最早不应遭遇被授权人有权且有条件依据特许权合同使用被授权的权利时”这个判断依据可否参考国际会计准则 18 号-收入附录中对许可证费和特许权使用费确认原则的指引中对直线法确认时提及的 “可在协议生效期内按直线法确认（协议生效期这个条件隐含了最早必须在授权期开始日才能确认收入）”来解释呢？（计学撮要 2015 的 22 页摘录了这个内容）
对于企业会计准则中的“第十七条 让渡资产使用权”收入确认两个条件，之所以不提及相关资产所有权上风险报酬转移，是因为使用权授予方依然保留着此特许权的所有权，与销货不同。被授权人有权且有条件依据特许权合同使用被授权的权利这个判断可否认为是属于“（一）相关经济利益很可能流入企业”之中的？

回答人：chenyiwei
可以这样理解。